【裁判字號】    97,訴,392
【裁判日期】    971020
【裁判案由】    贓物等
【裁判全文】
臺灣新竹地方法院刑事判決               97年度訴字第392號
公  訴  人  臺灣新竹地方法院檢察署檢察官
被      告  乙○○
                    6號
上列被告因贓物等案件，經檢察官提起公訴（97年度偵字第1202
號、97年度毒偵字第617號），本院合議庭裁定進行簡式審判程
序，並判決如下：
    主  文
乙○○犯收受贓物罪，累犯，處有期徒刑參月；又施用第一級毒
品，累犯，處有期徒刑柒月。應執行有期徒刑玖月。
    事  實
一、乙○○前有恐嚇、竊盜等前科，最近1次於民國94年間因竊
    盜案件，經本院以94年度易字第508號判決判處有期徒刑5
    月確定，於95年10月26日縮刑期滿執行完畢。
二、又於96年間因施用毒品案件，經本院依聲請以96年度毒聲字
    第281號裁定送觀察勒戒，因無繼續施用毒品之傾向，於96
    年10月31日釋放出所，並經臺灣新竹地方法院檢察署檢察官
    以96年度毒偵字第1413號為不起訴處分確定。
三、詎其仍不知悔改，於96年8月間某日，在其位於新竹縣竹北
    市○○路○段426號住處內，明知陳德興（已於96年11月6日
    死亡）所交付梁家莉所有PINGIRL貴賓卡1張（於92年7月間
    ，在新竹市香山區港南濱海風景區停車場內失竊）與甲○○
    所有之臺北市立圖書館圖書證1張、中國石油貴賓卡1張、中
    華汽車貴賓卡1張、墊腳石圖書文廣場貴賓卡1張、家樂福倉
    庫出入證1張及丙○○所有之國道高速公路回數票證3張（均
    於96年7月29日19時許，在新竹縣竹北市○○○路高鐵站旁
    停車場內失竊）等物，係屬來路不明之贓物，竟仍基於收受
    贓物之犯意，予以收受後，放置在其位於上址之房間床墊下
    。嗣於96年9月13日上午10時30分許，為警持搜索票在上址
    乙○○房間內床墊下查獲，並扣得上開梁家莉所有PINGIRL
    貴賓卡1張、甲○○所有之臺北市立圖書館圖書證1張、中國
    石油貴賓卡1張、中華汽車貴賓卡1張、墊腳石圖書文廣場貴
    賓卡1張、家樂福倉庫出入證1張、丙○○所有之國道高速公
    路回數票證3張（均已發還）等物，而查知上情。
四、又乙○○於上述觀察、勒戒執行完畢釋放後，5年內再基於
    施用第一級毒品海洛因之犯意，於97年1月20日晚上9時40
    分許親自採尿往前回溯26小時內之某時，在不詳處所，以將
    第一級毒品海洛因放入香菸內之方式，施用第一級毒品海洛
    因1次。嗣因警於上揭時、地持搜索票在其上址房間內搜索
    時，扣得其所有之玻璃球吸食器1個，而通知其到案並經其
    同意採尿送驗，始悉上情。
五、案經新竹縣政府警察局竹北分局報請臺灣新竹地方法院檢察
    署檢察官偵查起訴。
    理  由
一、本件被告所犯收受贓物罪、施用第一級毒品罪，均非死刑、
    無期徒刑、最輕本刑為3年以上有期徒刑之罪或高等法院管
    轄第一審之案件，其於本院準備程序進行中，就被訴事實先
    為有罪之陳述，本院認為合於刑事訴訟法第273條之1之規定
    ，裁定進行簡式審判程序，先予敘明。
二、認定犯罪事實所憑之證據及理由；
（一）被告乙○○於本院準備程序、簡式審理程序中所為之自白
      。
（二）證人梁家莉、甲○○、丙○○、於警詢、檢察官訊問時之
      證述，及林欣怡於警詢中之陳述，證明上開在被告房間內
      所查獲之物，確實係屬竊盜之贓物之事實。
（三）新竹縣政府警察局竹北分局搜索筆錄、扣押物品目錄表各
      1件、贓物領具3紙，佐證被告收受贓物之犯行。
（四）詮昕科技股份有限公司於97年2月1日出具之濫用藥物尿液
      檢驗報告1件及新竹縣政府警察局毒品犯罪嫌疑人尿液採
      驗作業管制紀錄表各1件：證明被告經採集尿液送驗結果
      呈嗎啡陽性反應之事實。
（五）臺灣高等法院被告前案紀錄表1件，證明被告於觀察勒戒
      執行完畢釋放後5年內，仍犯本件施用毒品犯行之事實。
三、論罪科刑之理由：
（一）核被告所為，係犯刑法第349條第1項之收受贓物罪暨毒品
      危害防制條例第10條第1項之施用第一級毒品罪。其持有
      海洛因之低度行為，應為施用之高度行為所吸收，均不另
      論罪。
（二）被告所犯上開2罪間，犯意各別，行為不同，應予分論併
      罰。
（三）查被告乙○○於94年間因竊盜案件，經本院以94年度易字
      第508號判決判處有期徒刑5月確定，於95年10月26日縮刑
      期滿執行完畢等情，有上開前案紀錄表在卷可按，其前受
      徒刑之執行完畢後，5年以內故意再犯有期徒刑以上之罪
      ，為累犯，均應依刑法第47條第1項之規定加重其刑。
（四）爰審酌被告素行不佳，犯罪之動機、手段、對於被害人所
      造成之損害程度，及前曾受觀察勒戒之執行，仍然無法戒
      除毒品，自制力欠佳，施用毒品之次數，所犯為自戕身體
      健康之行為，及犯罪後坦承犯行，態度良好等一切情狀，
      分別量處如主文所示之刑，並定其應執行之刑。
四、適用法律：
（一）刑事訴訟法第273條之1第1項、第299條第1項前段。
（二）毒品危害防制條例第10條第1項。
（三）刑法第11條前段、第349條第1項、第47條第1項、第51條
      第5款。
本案經檢察官陳麗芬到庭執行職務。
中    華    民    國    97    年    10    月    20    日
                      刑事第六庭  法  官   魏瑞紅
以上正本證明與原本無異。
如不服本判決應於收受本判決後10日內向本院提出上訴書狀，上
訴書狀應敘述具體理由。上訴書狀未敘述上訴理由者，應於上訴
期間屆滿後20日內補提理由書狀於本院 (均須按他造當事人之人
數附繕本 )「切勿逕送上級法院」。
中    華    民    國    97    年    10    月    20    日
                                  書記官   吳月華
附錄論罪科刑法條：
毒品危害防制條例第10條
施用第一級毒品者，處 6 月以上 5 年以下有期徒刑。
中華民國刑法第349條
（普通贓物罪）
收受贓物者，處 3 年以下有期徒刑、拘役或 5 百元以下罰金。


司法院資訊處製作；財團法人民間司法改革基金會備份。
